【裁判字號】    97,訴,1636
【裁判日期】    971128
【裁判案由】    毒品危害防制條例
【裁判全文】
臺灣基隆地方法院宣示判決筆錄          97年度訴字第1636號
公  訴  人  臺灣基隆地方法院檢察署檢察官
被      告  甲○○
上列被告因違反毒品危害防制條例案件，於中華民國97年11月28
日下午4 時整許，在本院第四法庭宣示判決，出席職員如下：
          法  官  劉桂金
          書記官  鄧順生
          通  譯  何瑞雲
法官起立朗讀判決主文、犯罪事實要旨、處罰條文、附記事項，
及告以上訴限制、期間並提出上訴狀之法院，且諭知記載其內容
：
一、主  文：
    甲○○施用第一級毒品，累犯，處有期徒刑玖月；又施用第
    二級毒品，累犯，處有期徒刑肆月。應執行有期徒刑拾壹月
    。
二、犯罪事實要旨：
  (一)甲○○前因施用毒品案件，經本院裁定送觀察勒戒後，認有
    繼續施用毒品傾向，再經本院裁定送強制戒治，於民國89年
    12月20日期滿執行完畢。又於強制戒治執行完畢後5 年內之
    92年6 月17日，再次施用第一級、第二級毒品，經本院以92
    年度訴字第409 號判決，判處有期徒刑7 月、5 月，應執行
    有期徒刑11月，其不服提起上訴後，經臺灣高等法院以93年
    度上訴字第453 號判決，駁回其上訴，其不服復提起上訴，
    經最高法院以93年度台上字第3806號判決，駁回其上訴確定
    。再因施用第一級毒品案件，經臺灣臺中地方法院以93年度
    訴緝字第512 號判決，判處有期徒刑1 年確定。復因施用第
    二級毒品案件，再經同院以94年度中簡字第72號判決，判處
    有期徒刑5 月確定。又因違反動產擔保交易法案件，經同院
    以94年度中簡字第409 號判決，判處有期徒刑3 月確定。其
    因上開4 案件所處之刑，嗣經同院裁定合併定應執行有期徒
    刑2 年4 月，其入監執行後，於95年5 月25日假釋出監，付
    保管束，同年11月20日保護管束期滿，其所受假釋之宣告未
    經撤銷，未執行之刑以已執行論，而視為執行完畢。
  (二)詎甲○○猶未戒斷毒癮，又基於施用第一級毒品海洛因之犯
    意，於97年4 月6 日某時，在基隆市○○區○○街12之8 號
    4 樓，以將第一級毒品海洛因摻入香菸之方式，施用第一級
    毒品海洛因1 次；另基於施用第二級毒品安非他命之犯意，
    於97年4 月7 日凌晨3 、4 時許，同在上址住處，以將第二
    級毒品安非他命置於玻璃球內燒烤，再吸食所產生煙霧之方
    式，施用第二級毒品安非他命1 次。嗣甲○○於97年4 月7
    日上午7 時30分許，駕駛3568-DX 號自用小客車，搭載友人
    駱政欣，行經桃園縣桃園市○○○路與中正路口，因形跡可
    疑，經警加以攔停後，在車內扣得駱政欣持有之第一級毒品
    海洛因2 包（合計毛重4.35公克）及第四級毒品甲基安非他
    命先驅原料麻黃素1 包（毛重19.18 公克），攔停員警乃於
    徵得甲○○同意後採集其尿液送驗，結果呈嗎啡、可待因、
    安非他命及甲基安非他命之陽性反應，始悉上情。
三、處罰條文：
    毒品危害防制條例第10條第1 項、第2 項、第23條第2 項，
    刑法第11條前段、第47條第1 項、第51條第5 款。
四、附記事項：
    本件與被告同時為警查獲之案外人駱政欣坦承於97年4 月6
    日晚間，在苗栗縣竹南鎮大埔頂5 之11號住處，以將第一級
    毒品海因洛因摻入香菸，再點燃吸食之方式，施用第一級毒
    品海洛因，又以將第四級毒品甲基安非他命先驅原料麻黃素
    摻在酒精內後點燃，再吸食所產生煙霧之方式，施用第四級
    毒品甲基安非他命先驅原料麻黃素，且員警自3568-DX 號自
    用小客車內扣得之第一級毒品海洛因2 包（合計毛重4.35公
    克）及第四級毒品甲基安非他命先驅原料麻黃素1 包（毛重
    19.18 公克）係其於97年4 月7 日凌晨2 時許，在基隆長庚
    醫院，以新臺幣（下同）17,000元之代價，向綽號「宏益」
    之男子所購得等事實（見臺灣桃園地方法院檢察署97年度毒
    偵字第19 23 號卷第22-23 頁），並在桃園縣政府警察局扣
    押物品目錄表所有人/ 持有人/ 保管人欄內、刑案現場照片
    （扣案物照片及檢測照片）及桃園縣政府警察局查獲毒品危
    害防制條例「毒品」初步鑑驗報告單上簽名及按捺指印（見
    同上偵卷第29-30 頁、第32頁），嗣駱政欣為警所採集之尿
    液經送驗後，結果呈甲基安非他命、安非他命及嗎啡之陽性
    反應，臺灣桃園地方法院檢察署檢察官乃以驗尿報告及所扣
    得之第一級毒品海洛因為證據，以駱政欣施用第一級、第二
    級毒品為由，向臺灣桃園地方法聲請裁定將駱政欣送勒戒處
    所觀察、勒戒，經該院於97年5 月28日以97年度毒聲字第59
    4 號裁定准許在案，有上開刑事裁定影本及駱政欣之臺灣高
    等法院被告前案紀錄表在卷可憑，足見上開扣案之第一級毒
    品海洛因係員警在駱政欣施用毒品案件中所查獲之相關證物
    ，與被告無涉；又上開扣案之麻黃素，係毒品危害防制條例
    第2 條第4 項所規定之「毒品先驅原料」，雖屬第四級毒品
    ，惟查同條例第11條並無處罰持有第四級毒品之刑罰規定，
    同條例第18條第1 項亦無應予以刑事沒收銷燬處分之規定，
    尚非違禁物，且非被告所有供其犯罪所用之物，爰均不予宣
    告沒收，併此敘明。
五、協商判決除有刑事訴訟法第454條之4第1項第1款於本訊問程
    序終結前，被告撤銷協商合意或檢察官撤回協商聲請者；第
    2款被告協商之意思非出於自由意志者；第4款被告所犯之罪
    非第455條之2第1項所定得以協商判決者；第6款被告有其他
    較重之裁判上一罪之犯罪事實者；第七款法院認應諭知免刑
    或免訴、不受理者情形之一，及違反同條 第2項「法院應於
    協商合意範圍內為判決；法院為協商判決所科之刑，以宣告
    緩刑或2年以下有期徒刑、 拘役或罰金為限」之規定者外，
    不得上訴。
六、如不服本件判決，得自收受判決送達之日起10日內，向本院
    提出上訴書狀，上訴於第二審法院。
中    華    民    國    97    年    11    月    28    日
                  刑事第一庭法  官   劉桂金
以上正本證明與原本無異。
本判決除有刑事訴訟法第455條之4第1項第1款、第2款、第4款、
第6款、第7款所定情形之一，或違反同條第2項規定者外，不得
上訴。
如有前揭除外情形，對於本件判決如有不服，應於收受本判決後
10日內向本院提出上訴書狀，其未敘述上訴理由者，並得於提起
上訴後10日內向本院補提理由書狀（均須按他造當事人之人數附
繕本）「切勿逕送上級法院」。
中    華    民    國    97    年    11    月    28    日
                            書記官   鄧順生


司法院資訊處製作；財團法人民間司法改革基金會備份。
